最高法院民事裁定　　　　　　　　　 111年度台上字第1017號
上　訴　人　陳易唯
　　　　　　陳冠群
　　　　　　阮氏艷
　　　　　
共　　　同
訴訟代理人　陳金村律師
被 上訴 人　陳宗林
上列當事人間請求返還借款等事件，上訴人對於中華民國111年1
月5日臺灣高等法院臺中分院第二審判決（110年度上字第68號）
，提起上訴，本院裁定如下：
    主  文
上訴駁回。
第三審訴訟費用由上訴人連帶負擔。
    理  由
按上訴第三審法院，非以原判決違背法令為理由，不得為之；又
判決不適用法規或適用不當者，為違背法令；且提起上訴，上訴
狀內應記載上訴理由，表明原判決所違背之法令及其具體內容，
暨依訴訟資料合於該違背法令之具體事實，其依民事訴訟法第46
9條之1規定提起上訴者，並應具體敘述為從事法之續造、確保裁
判之一致性或其他所涉及之法律見解具有原則上重要性之理由。
同法第467條、第468條、第470條第2項定有明文。是當事人提起
上訴，如依同法第469 條規定，以原判決有所列各款情形之當然
違背法令為理由時，其上訴狀或理由書應表明該判決有合於各該
條款規定情形之具體內容，及係依何訴訟資料合於該違背法令之
具體事實；如依同法第469條之1規定，以原判決有前條以外其他
不適用法規或適用不當為理由時，其上訴狀或理由書應表明該判
決所違背之法令條項，或有關司法院解釋或憲法法庭裁判字號，
或成文法以外之習慣或法理、法則等及其具體內容，暨係依何訴
訟資料合於該違背法令之具體事實，並具體敘述為從事法之續造
、確保裁判之一致性或其他所涉及之法律見解具有原則上重要性
之理由。上訴狀或理由書如未依上述方法表明，或其所表明者與
上開法條規定不合時，即難認為已合法表明上訴理由，其上訴自
非合法。本件上訴人對於原判決關其敗訴部分提起上訴，雖以該
部分判決違背法令為由，惟核其上訴理由狀所載內容，係就原審
取捨證據、認定事實之職權行使，所論斷：綜合兩造之不爭執事
項，證人陳昶鈞、陳晉銘、陳穎星之證言，暨中山醫藥大學附設
醫院出院病歷摘要、土地所有權狀、達偉國際醫療諮詢有限公司
醫療費用表、出國醫療一般注意事項、深圳武警醫院腎移植注意
事項、腎臟移植費用、收款收據、就醫紀錄及住院日誌、臺灣銀
行匯出匯款賣匯水單 /交易憑證、臺灣土地銀行大甲分行存摺內
頁及匯款申請書等件，參互以觀，堪認被上訴人因上訴人之被繼
承人陳俊宇至大陸地區就醫，而交付借款新臺幣（下同）74萬3,
600元；另因與陳俊宇之借貸合意，由陳穎星匯款150萬元至上訴
人阮氏艷帳戶為借款交付。從而，被上訴人依消費借貸及繼承之
法律關係，請求上訴人於繼承陳俊宇之遺產範圍內連帶給付 224
萬3,600 元本息，為有理由，應予准許等情，指摘為不當，並就
原審已論斷或其他與判決結果無礙事項，泛言論斷矛盾，違反證
據、論理及經驗法則，而非表明依訴訟資料合於該違背法令之具
體事實，亦未具體敘述為從事法之續造、確保裁判之一致性或其
他所涉及之法律見解具有原則上重要性之理由，難認已合法表明
上訴理由。依首揭說明，應認其上訴為不合法。
據上論結，本件上訴為不合法。依民事訴訟法第481條、第444條
第1項、第95條、第78條、第85條第2項，裁定如主文。
中    華    民    國   111    年    4     月    20    日
                      最高法院民事第三庭
                          審判長法官  沈  方  維  
                                法官  張  競  文  
                                法官  陳  麗  芬  
                                法官  方  彬  彬  
                                法官  鍾  任  賜  
本件正本證明與原本無異
                                      書  記  官
中    華    民    國   111    年    5     月    3     日